臺灣彰化地方法院交通事件裁定　　　　 96年度交聲字第839號
移送機關即
原處分機關　交通部公路總局臺中區監理所彰化監理站
異　議　人
即受處分人　甲○○
上列受處分人因違反道路交通管理處罰條例案件，對於交通部公
路總局臺中區監理所彰化監理站中華民國九十六年九月五日所為
之處分（彰監四字第裁六四—Ｚ00000000號裁決書）聲
明異議，本院裁定如下：
    主  文
異議駁回。
    理  由
一、聲明異議意旨： 如附件所示。
二、經查：本件異議人甲○○駕駛車牌號碼Ａ二─六三九一號自
    小客貨車，於民國九十六年六月三日五時許，在國道一號南
    下二０九點七公里處，因有「駕駛執照業經註銷仍駕駛小型
    車」之違規事由，為內政部警政署國道公路警察局第三警察
    隊員警掣單舉發乙情，為異議人所不爭執，並有該局公警局
    交字第Ｚ00000000號舉發違反道路交通管理事件通
    知單乙紙在卷可稽。再查異議人遭逕行註銷駕駛執照之理由
    ，乃其於九十三年八月十五日七時四十分許，在國道三號北
    上八十四公里處，因超速違規為警舉發，嗣由原處分機關交
    通部公路總局臺中區監理所彰化監理站開立彰監四字第裁六
    四－Ｚ00000000號裁決書裁處罰鍰新臺幣（下同）
    六千元，並記違規點數一點，罰鍰部分限於九十五年四月九
    日前繳納，逾期不繳者，自九十五年四月十日起易處吊扣駕
    駛執照三個月，並限於九十五年四月二十四日前繳送；九十
    五年四月二十四日前未繳送駕駛執照者，自九十五年四月二
    十五日起易處吊銷，並逕行註銷駕駛執照；駕駛執照吊（註
    ）銷後，自九十五年四月二十五日起一年內不得重新考領駕
    駛執照，該裁決書委由郵政機關送達至異議人當時之戶籍地
    址「彰化縣彰化市○○路○段二七七號（至九十六年五月二
    十三日始遷出）」，因未獲會晤應受送達人本人，亦無受領
    文書之同居人、受僱人或應受送達處所接收郵件人員，已將
    該送達文書寄存於彰化光復路郵局，並作送達通知書二份，
    一份黏貼於應受送達人門首，一份置於該受送達處所信箱或
    其他適當位置，以為送達，此有本院電訪紀錄表、交通法庭
    九十六年度交聲第五一０號裁定各一份附卷可憑，堪認該裁
    決書業已符合行政程序法第七十四條等規定為寄存送達。綜
    上所述，異議人對於前次超速違規事件，既未依裁決內容遵
    期繳納罰鍰，原處分機關予以易處吊（註）銷駕駛執照，即
    屬有據，原處分機關依法註銷駕駛執照，於法並無不合。從
    而，本件原處分機關以異議人在駕駛執照經註銷後仍駕駛小
    型車為由，援引道路交通管理處罰條例第二十一條第一項第
    四款規定裁處罰鍰一萬二千元，並扣繳駕照，即無不當，本
    件異議為無理由，應予駁回。
三、據上論斷，應依道路交通案件處理辦法第十九條，裁定如主
    文。
中　　華　　民　　國　　96　　年　　12　　月　　31　　日
                  交通法庭　  法  官  周莉菁
以上正本證明與原本無異。
如不服本裁定，應於送達後五日內，向本院提出抗告狀（須附繕
本）。
中　　華　　民　　國　　97　　年　 　1　　月　　 7　　日
                              書記官  黃當易
